【裁判字號】    98,聲,673
【裁判日期】    981009
【裁判案由】    通知受擔保利益人行使權利
【裁判全文】
臺灣新竹地方法院民事裁定               98年度聲字第673號
聲  請  人  乙○○
相  對  人  甲○○○○○○○○.
                      RMAN.
上列當事人間因假扣押供擔保強制執行事件，聲請人聲請通知相
對人限期行使權利，本院裁定如下：
    主    文
相對人應於本裁定送達後二十日內，就其因本院民國九十七年度
執全字第九五六號假扣押執行所受之損害，向聲請人行使權利，
並向本院提出為行使權利之證明。
聲請費用由相對人負擔。
    理  由
一、按訴訟終結後，法院得依供擔保人之聲請，通知受擔保利益
    人於一定期間內行使權利並向法院為行使權利之證明，民事
    訴訟法第104條第1項第3款後段定有明文。另所謂「訴訟終
    結」，固應從廣義解釋，包括撤銷假扣押或假處分裁定及執
    行程序終結在內。惟強制執行法第132條已於民國85年10 月
    9日修正增列第3項規定債權人收受假扣押或假處分裁定後已
    逾30日者不得聲請執行。故假扣押或假處分之供擔保人，於
    法院撤銷假扣押或假處分之執行後，如該假扣押或假處分裁
    定已逾上開30日期間而不得聲請執行時，自不因供擔保人未
    聲請撤銷假扣押或假處分裁定，而影響其依民事訴訟法第10
    6條準用同法第104條第1項規定行使定期催告及返還擔保物
    之權利，最高法院88年度台抗字第682號裁判要旨可資參照
    。
二、本件聲請意旨略以：聲請人前遵本院97年度竹東簡聲字第61
    號假扣押裁定，提供新臺幣150,000元為擔保金，以本院97
    年度存字第1626號提存事件提存後，聲請本院以97年度執全
    字第956號為假扣押之執行，嗣因兩造於98年2月18日達成調
    解，聲請人並撤回假扣押執行程序，是本案訴訟業已終結，
    爰依據民事訴訟法第104條第1項第3款後段之規定請求本院
    通知相對人於一定期限內行使權利或向本院為行使權利之證
    明等語。並提出本院97年度竹東簡聲字第61號民事裁定、本
    院97年度存字第1626號提存書、執行（調查）筆錄、本院新
    院雲97執全莊字第956號民事執行處函、新竹武昌街第1528
    號存證信函及其回執等件為證。
三、經查，聲請人主張之事實，業經本院審核聲請人所提出之前
    開證物及依職權調閱本院97年度竹東簡聲字第61號假扣押事
    件、本院97年度執全字第956號假扣押事件、本院97年度存
    字第1626號提存事件等卷宗，核與聲請人前開所述相符。次
    查本件假扣押執行程序，既經聲請人即債權人撤回假扣押之
    執行，而前開假扣押裁定亦因逾聲請人收受後30日期間而不
    得再聲請執行，則參諸前述，本件假扣押之執行程序自已終
    結，符合廣義的訴訟終結要件，從而，聲請人聲請通知相對
    人限期行使權利，核與首揭規定相符，自應予准許。
四、依民事訴訟法第95條、第78條，裁定如主文。
中    華    民    國    98    年     10    月   9    日
                  民事第二庭    法  官  羅惠雯
以上正本係照原本作成。
如對本裁定抗告須於裁定送達後10日內向本院提出抗告狀，並繳
納抗告費新臺幣1,000元
中    華    民    國    98    年     10    月   14   日
                                書記官  鍾佩芳


司法院資訊處製作；財團法人民間司法改革基金會備份。
